臺灣臺中地方法院行政訴訟判決
110年度交字第152號
原      告  柯秉辰  


被      告  交通部公路總局臺中區監理所

代  表  人  魏武盛  
上列當事人間交通裁決事件，原告不服被告民國110年3月29日彰
監四字第64-GDH242175號裁決書，提起行政訴訟，本院判決如下
：
    主  文
原告之訴駁回。
訴訟費用新臺幣參佰元由原告負擔。
    事實及理由
一、程序事項：按行政訴訟法第237條之7規定，交通裁決事件之
    裁判，得不經言詞辯論為之。本件屬交通裁決事件，依兩造
    所述各節及卷內資料其事證已臻明確，本院認無經言詞辯論
    之必要，爰不經言詞辯論而為判決。
二、事實概要：
　　原告所有之XE3-122號普通重型機車（下稱系爭車輛），於
    民國110年2月3日14時45分許行經臺中市○區○○路000號，因
    「不遵守道路交通標線之指示」違規行為，為臺中市政府警
    察局第一分局（下稱舉發機關）認定系爭車輛違反道路交通
    管理處罰條例第60條第2項第3款，並以第GDH242175號違規
    通知單對原告舉發。被告續於110年3月29日以彰監四字第64
    -GDH242175號裁決書（下稱原處分），依道路交通管理處罰
    條例第60條第2項第3款及「違反道路交通管理事件統一裁罰
    基準表」之規定，按期限內到案之基準，裁處原告第1階段
    罰鍰新臺幣（下同）900元，原告不服，提起本件行政訴訟
    。
三、原告主張略以：
　　原告要求檢舉人出示監視設備是否經過經濟部標準檢驗局檢
    驗合格的儀器及定期檢驗合格的認證文件，若檢舉人無法提
    供，原告亦要主張檢舉人對我本人有可能因行車或其他事件
    進而挾怨報復，進行影片剪輯而栽贓之可能等語。並聲明：
    原處分撤銷。
四、被告答辯略以：
　　交通違規案件除有涉及重量、速率、酒精測定值等需使用經
    濟部標準檢驗局檢定合格之儀器採證外，其他儀器並無類此
    規範，交通違規案件檢舉亦無規範所使用之儀器須經由經濟
    部標準檢驗局檢定合格後方可使用。檢舉民眾車輛與系爭車
    輛係偶然相逢，既非熟識且無仇隙，應可排除蓄意虛構造假
    之可能等語。並聲明：原告之訴駁回。
五、本院之判斷：
(一)按「停止線，用以指示行駛車輛停止之界限，車輛停止時，
    其前懸部分不得伸越該線。」、「汽車駕駛人，駕駛汽車有
    下列情形之一，而本章各條無處罰之規定者，處新臺幣9百
    元以上1 千8 百元以下罰鍰：三、不遵守道路交通標誌、標
    線、號誌之指示。」道路交通安全規則第107條第1項前段、
    道路交通管理處罰條例第60條第2項第3款分別定有明文。又
    依違反道路交通管理事件統一裁罰基準表之規定，不遵守道
    路交通標誌、標線、號誌之指示，期限內繳納罰鍰或到案聽
    候裁決者，統一裁罰基準900元。
(二)經查，本院勘驗調查舉發機關提供之採證光碟，製成勘驗筆
    錄附卷（見本院卷第75頁）。勘驗結果為：檢舉民眾畫面時
    間2021/02/03 14：44：49時至14：45：07時，一台普通重
    型機車（下稱系爭車輛）沿臺灣大道往西方向行駛至五權路
    口，其車頭超越停止線之狀態下等停紅燈，且於路口號誌尚
    未轉為綠燈時，系爭車輛車身超越停止線並行駛至枕木紋行
    人穿越道，接著行駛至前方待轉區格內，號誌方才轉為綠燈
    ，畫面顯示係爭車輛車牌號碼為000-000號。依上開勘驗結
    果可知，系爭車輛（車牌號碼為000-000號），於上開時、
    地，沿臺中市西區臺灣大道往西方向行駛，面對路口號誌為
    紅燈時，車身壓在停止線上，其前懸超越停止線等停紅燈等
    情，與卷附違規相片（見本院卷第57頁至反面頁）相符，足
    認原告自構成道路交通管理處罰條例第60條第2 項第3 款「
    不遵守道路交通標線之指示」之違規行為。
(三)至於原告主張要求檢舉人出示監視設備是否經過經濟部標準
    檢驗局檢驗合格的儀器及定期檢驗合格的認證文件云云。然
    觀諸違反道路交通管理事件統一裁罰基準及處理細則第10條
    第1項、第2項第5款、第22條第2項規定，其規範意旨係考量
    警力有限及民眾取巧違規成性，為交通秩序混亂原因之一，
    一般民眾如能利用適當管道檢舉交通違規，除可彌補警力之
    不足外，亦將產生極大之嚇阻效果，以達到維護道路交通安
    全之行政目的。是如一般民眾見有違規事件，皆可敘明違規
    事實或檢具違規證據資料，向公路主管或警察機關檢舉，經
    查證檢舉人所檢送之檢舉資料具體明確屬實者，即應行舉發
    ，不待經濟部標準檢驗局檢定合格之儀器採證，亦不以執法
    人員在場為必要。且現今一般車輛駕駛人多數加裝行車紀錄
    器於車輛，用以紀錄行駛時之情況，俾利與他車發生交通事
    故時，得以舉證還原事實；又行車紀錄器僅係將影像透過鏡
    頭及感光、儲存設備予以紀錄、存檔，以利於保存交通違規
    轉瞬發生之當下，藉以彌補警力之不足，尚非如雷達測速儀
    、呼氣酒精濃度測試器等涉及量測數據而需經度量衡檢驗或
    校正，方得以判定實際之違規事實，本無須以由經濟部標準
    檢驗局檢驗合格，為其檢舉合法性之依據。況經本院調查勘
    驗結果，檢舉民眾行車紀錄器畫，其畫面自然連續不中斷，
    系爭車輛遵守行為均清晰可辨，並無遭變造、偽造之虞；又
    檢舉民眾車輛與系爭車輛係偶然相逢，而系爭車輛上開違規
    ，又屬瞬間之偶發事件，且對檢舉人而言，上開違規情節非
    其可事先預料，亦可排除蓄意造假之可能。是原告所執上開
    主張，均非可採。
六、綜上所述，原告違規事證明確，被告依法所為原處分並無違
    誤，原告訴請撤銷，為無理由，應予駁回。
七、本件第一審裁判費為300元，應由原告負擔，爰確定第一審
    訴訟費用額如主文第2項所示。
據上論結，本件原告之訴為無理由，依行政訴訟法第237條之7、
第98條第1項前段、第237條之8第1項，判決如主文。
中　　華　　民　　國　 110　　年　　11　　月　　10　　日
　　　　　　　　　行政訴訟庭　法　官    吳俊螢
上為正本係照原本作成。
如不服本判決，應於送達後20日內，向本院提出上訴狀，其未表
明上訴理由者，應於提出上訴後20日內向本院補提理由書（均須
按他造人數附繕本）。上訴理由應表明關於原判決所違背之法令
及其具體內容，或依訴訟資料可認為原判決有違背法令之具體事
實。
中　　華　　民　　國　110　　年　　11　　月　　10　日
　　　　　　　　　　　　　　　 書記官　  簡芳敏